臺灣士林地方法院刑事裁定
111年度撤緩字第147號
聲  請  人  臺灣士林地方檢察署檢察官
受  刑  人  陳鈺縓


上列聲請人因受刑人違反公司法等案件（臺灣臺中地方法院110
年度簡字第851號），聲請撤銷緩刑之宣告（111年度執聲字第71
8號、111年度執緩助字第173號），本院裁定如下：
    主  文
聲請駁回。
    理  由
一、聲請意旨略以：受刑人陳鈺縓因犯公司法案件，經臺灣臺中
    地方法院於民國110年8月31日以110年度簡字第851號判處有
    期徒刑4月，緩刑2年，並應於判決確定日起4個月內，向公
    庫支付新臺幣（下同）5萬元，於110年10月1日確定（聲請
    書誤載為110年10月8日）。受刑人於緩刑期前即104年11月
    至105年10月更犯商業會計法罪，經本院於111年5月9日以11
    0年度金訴字第295號判處有期徒刑6月，於111年6月7日確定
    ，足認原宣告之緩刑難收預期效果，而有執行刑罰之必要，
    核受刑人所為已合於刑法第75條之1第1項第1款所定撤銷緩
    刑宣告之原因，爰依刑事訴訟法第476條規定聲請撤銷等語
    。
二、按緩刑之宣告應撤銷者，由受刑人所在地或其最後住所地之
    地方法院檢察官聲請該法院裁定之，刑事訴訟法第476條定
    有明文。查受刑人之戶籍及最後住所地設在新北市汐止區，
    業據受刑人陳明在卷，並有受刑人之個人戶籍資料查詢結果
    1紙在卷可稽，依前開規定，本院自屬有管轄權之法院，先
    予敘明。
三、次按受緩刑之宣告，而有緩刑前因故意犯他罪，在緩刑期內
    受6月以下有期徒刑、拘役或罰金之宣告確定，足認原宣告
    之緩刑難收其預期效果，而有執行刑罰之必要者，得撤銷其
    宣告，刑法第75條之1第1項第1款定有明文。又95年7月1日
    修正實施刑法第75條並增列第75條之1之際，其立法理由乃
    因緩刑制度係為促使惡性輕微之被告或偶發犯、初犯改過自
    新而設，如於緩刑期間、緩刑前故意犯罪，且受不得易科罰
    金之有期徒刑以上刑之宣告確定者，足見行為人並未因此而
    有改過遷善之意，不宜給予緩刑之寬典，而有「應」撤銷緩
    刑宣告之必要；至於受可易科罰金之拘役宣告者，因犯罪情
    節較輕，以此列為「應撤銷」緩刑之事由，似嫌過苛，爰改
    列為第75條之1「得撤銷」緩刑之事由，俾使法官依被告再
    犯情節，而裁量是否撤銷先前緩刑之宣告。此外，刑法第75
    條之1因採用裁量撤銷之方式，賦予法院決定撤銷與否之權
    限，特於第1項規定實質要件為「足認原宣告之緩刑難收其
    預期效果，而有執行刑罰之必要」，供作審認之標準。
四、經查：
(一)受刑人前因共同犯公司法第9條1項前段股東未實際繳納股款
    而以申請文件表明已收足罪，經臺灣臺中地方法院110年8月
    31日以110年度簡字第851號判處有期徒刑4月，緩刑2年，並
    應於判決確定日起4個月內，向公庫支付5萬元，於110年10
    月1日確定（下稱前案）；受刑人於104年11月至105年10月
    更犯商業會計法第71條第1款之填載不實罪，經本院於111年
    5月9日以110年度金訴字第295號判處有期徒刑6月，於111年
    6月7日確定（下稱後案）等節，有各該判決書、臺灣高等法
    院被告前案紀錄表在卷可考，是受刑人有於緩刑期前因故意
    犯他罪，而在緩刑期內受6月以下有期徒刑宣告確定，已符
    合刑法第75條之1第1項第1款所定得撤銷之情形，即堪認定
    。另聲請人係於後案判決確定後6月以內之111年10月5日，
    向本院為撤銷前案緩刑之聲請，有本院收文章可考，核與刑
    法第75條之1第2項規定相符，合先敘明。
(二)惟根據受刑人受緩刑宣告之前案判決，係於110年10月1日確
    定，而後案判決認定受刑人係於104年11月至105年10月犯商
    業會計法第71條第1款之填載不實罪，足認受刑人係先實施
    後案犯行後始受前案緩刑宣告，並非受緩刑宣告後仍不知警
    惕復為後案犯行，自不能認定其對所受緩刑宣告全無珍惜之
    意，亦無從認定前案宣告之緩刑難收矯治之效；又被告受前
    案判決之際，已因實施後案犯行經本院審理中，後案判決之
    際，亦可審酌前案緩刑宣告之狀況，是法院在量刑時，均已
    考量另一案件之情節，而對被告進行綜合、充分之評價，是
    無再行調整被告前案處遇之必要；再者，觀諸各該判決書，
    被告於前案受緩刑宣告之主要原因，係因被告坦承犯行，已
    有悔意，因認被告應知所警惕，信無再犯之虞，另被告於後
    案犯行顯與前案犯行無關，兩案犯罪情節非屬同一，難謂受
    刑人前因前案經法院宣告之刑責，目前確有執行之必要；復
    前案確定後，受刑人即於110年11月15日向公庫支付5萬元，
    此有卷附之簽呈及上開前案紀錄表在卷可佐，足徵受刑人迅
    速履行前案緩刑所附負擔，尚知珍惜緩刑之機會。另聲請理
    由未敘明受刑人之行為有何顯與緩刑制度不符之處，亦即依
    據聲請人所附卷證，尚無從認定受刑人前所受緩刑之宣告確
    難收其預期效果，從而，聲請人聲請撤銷緩刑宣告為無理由
    ，應予駁回。
五、依刑事訴訟法第220條，裁定如主文。 
中　　華　　民　　國　　111 　年　　10　　月　　13　　日
        　　　　 刑事第六庭   法　官　  李欣潔
以上正本證明與原本無異。
如不服本裁定，應於送達後5日內，向本院提出抗告狀。
                              書記官    卓采薇
中　　華　　民　　國　　111 　年　　10　　月　　17　　日